ko: 아트/엔터테인먼트 > 취미/예술 > 악기 > 퍼커션 > 손 타악기 > 클라베스/캐스터네츠: 캐스터네츠; 클라베스; 플라멩코 캐스터네츠
lt-LT: Menai ir pramogos > Hobiai ir menai > Muzikos instrumentai > Mušamieji > Rankiniai mušamieji instrumentai > Klavės ir kastanjetės: Kastanjetės; Klavės; Flamenko kastanjetės
zh-CN: 艺术与娱乐 > 爱好/艺术创作 > 乐器 > 打击乐器 > 手动打击乐器 > 响棒/响板: 响板; 响棒; 弗拉门戈响板
ja: 芸術・エンターテイメント > 趣味・コレクション > 楽器 > パーカッション > ハンドパーカッション > クラベス・カスタネット: カスタネット; クラベス; フラメンコ カスタネット
pt-BR: Artes e entretenimento > Hobbies e artes > Instrumentos musicais > Percussão > Instrumentos de percussão de mão > Claves e castanholas: Castanholas; Claves; Castanholas flamencas
de: Kunst & Unterhaltung > Hobby & Kunst > Musikinstrumente > Schlagbohren > Handperkussionsinstrumente > Klangstäbe & Kastagnetten: Kastagnetten; Klangstäbe; Flamenco-Kastagnetten
da: Kunst og underholdning > Hobby og håndarbejde > Musikinstrumenter > Perkussion > Håndpercussion > Claves og kastagnetter: Kastagnetter; Claves; Flamenco-kastagnetter
zh-TW: 藝術/娛樂 > 嗜好和創作藝術 > 樂器 > 打擊樂器 > 手擊樂器 > 擊木和響板: 響板; 擊木; 佛朗明哥響板
fi: Taide ja viihde > Harrastukset ja taiteet > Soittimet > Perkussiot > Käsiperkussiot > Kapulat ja kastanjetit: Kastanjetit; Kapulat; Flamencokastanjetit
th: ศิลปะและความบันเทิง > งานอดิเรกและศิลปะสร้างสรรค์ > เครื่องดนตรี > การเจาะแบบกระแทก > เครื่องเคาะจังหวะด้วยมือ > กรับและฉิ่ง: ฉิ่ง; กรับ; ฉิ่งฟลาเมงโก
vi: Nghệ thuật và giải trí > Sở thích và nghệ thuật sáng tạo > Nhạc cụ > Bộ gõ > Bộ nhạc gõ đánh tay > Clave & castanet: Phách gỗ; Thanh phách; Phách gỗ Flamenco
nl: Kunst en entertainment > Hobby's en creatieve vaardigheden > Muziekinstrumenten > Percussie > Handpercussie-instrumenten > Claves en castagnetten: Castagnetten; Claves; Flamenco-castagnetten
es: Arte y ocio > Hobbies y artes creativas > Instrumentos musicales > Instrumentos de percusión > Percusión de mano > Claves y castañuelas: Castañuelas; Claves; Castañuelas flamencas
bg-BG: Изкуства и развлечения > Хобита и творчески изкуства > Музикални инструменти > Перкусии > Ръчни перкусии > Клавеси и кастанети: Кастанети; Клавеси; Фламенко кастанети
ru: Искусство и развлечения > Хобби и творчество > Музыкальные инструменты > Ударные инструменты > Ручная перкуссия > Клавесы и кастаньеты: Кастаньеты; Клавесы; Кастаньеты для фламенко
pl: Sztuka i rozrywka > Hobby i sztuki piękne > Instrumenty muzyczne > Perkusja > Ręczne instrumenty perkusyjne > Klawesy i kastaniety: Kastaniety; Klawesy; Kastaniety flamenco
cs: Umění a zábava > Hobby, hudba a výtvarné umění > Hudební nástroje > Bicí nástroje > Ruční perkuse > Ozvučná dřívka a kastaněty: Kastaněty; Ozvučná dřívka; Kastaněty na flamenco
pt-PT: Artes e lazer > Passatempos e artes criativas > Instrumentos musicais > Percussão > Percussão acústica > Claves e castanholas: Castanholas; Claves; Castanholas de flamenco
sk-SK: Umenie a zábava > Záľuby a tvorivé dielne > Hudobné nástroje > Perkusie > Ručné perkusie > Ozvučené drievka a kastanety: Kastanety; Ozvučené drievka; Flamenco kastanety
nb: Kunst og underholdning > Hobby og kreativitet > Musikkinstrumenter > Perkusjon > Håndperkusjon > Claves og kastanjetter: Kastanjetter; Claves; Flamencokastanjetter
it: Arte e svago > Hobby e arti creative > Strumenti musicali > A percussione > Percussioni a mano > Nacchere e legnetti: Legnetti; Nacchere; Nacchere da flamenco
en: Arts & Entertainment > Hobbies & Creative Arts > Musical Instruments > Percussion > Hand Percussion > Claves & Castanets: Castanets; Claves; Flamenco Castanets
el: Τέχνες & Ψυχαγωγία > Χόμπι & Δημιουργικές Τέχνες > Μουσικά όργανα > Κρουστά όργανα > Κρουστά χειρός > Κλάβες & καστανιέτες: Καστανιέτες; Κλάβες; Καστανιέτες φλαμένκο
hr-HR: Umjetnost i zabava > Hobiji i kreativne umjetnosti > Glazbala > Udaraljke > Ručne udaraljke > Klave i kastanjete: Kastanjete; Klave; Flamenco kastanjete
ro-RO: Artă și divertisment > Hobby-uri și artă > Instrumente muzicale > Percuție > Percuție manuală > Claves și castaniete: Castaniete; Claves; Castaniete flamenco
tr: Sanat ve Eğlence > Hobiler ve Sanatsal Çalışmalar > Müzik Aletleri > Perküsyon > El Perküsyonu > Klaveler ve Kastanyetler: Kastanyetler; Klaveler; Flamenko Kastanyetleri
hu: Művészet és szórakoztatás > Hobbik és kreatív művészet > Hangszerek > Ütőhangszerek > Kézi ütőhangszerek > Claves és kasztanyetták: Kasztanyetták; Claves; Flamenco kasztanyetták
sv: Konst och underhållning > Hobby och skapande > Musikinstrument > Slagverk > Handhållna slaginstrument > Slagpinnar och kastanjetter: Kastanjetter; Claves; Flamencokastanjetter
sl-SI: Kultura in zabava > Hobiji in ustvarjalne umetnosti > Glasbila > Tolkala > Ročna tolkala > Klave in kastanjete: Kastanjete; Klave; Kastanjete za flamenko
fr: Arts et loisirs > Loisirs et arts créatifs > Instruments de musique > Percussions > Percussions à main > Claves et castagnettes: Castagnettes; Claves; Castagnettes de flamenco